【裁判字號】    92,上易,213
【裁判日期】    920429
【裁判案由】    傷害
【裁判全文】
臺灣高等法院臺南分院刑事判決      九十二年度上易字第二一三號  Ａ
      上  訴  人  臺灣臺南地方法院檢察署檢察官
      被      告  甲  ○  ○
右上訴人因被告傷害案件，不服臺灣臺南地方法院九十一年度易字第一三四九號中華
民國九十二年一月二十八日第一審判決（起訴案號：臺灣臺南地方法院檢察署九十一
年度偵字第八六九四號），提起上訴，本院判決如左：
      主      文
上訴駁回。
甲○○緩刑貳年。
      事      實
一、甲○○與乙○○為多年好友，甲○○因耳聞乙○○與其同居男友楊德煌往來密切
    ，經其跟，於九十一年六月四日下午六時二十分許，在臺南市○○路四二號亞
    太量販店前，見乙○○坐在其男友楊德煌車中，乃心生怨憤，遂出於傷害他人身
    體之犯意，出手拉扯坐在車內之乙○○，致乙○○受有右側上下眼皮挫傷、瘀青
    、腫脹、擦傷、右側肩部及頸部挫傷、雙手多指關節瘀青及後枕頭皮瘀青等傷害
    。而甲○○拉扯乙○○時，適乙○○所有之家中鑰匙掉落在車子座位上，為離乙
    ○○所持有之物，甲○○見狀乃另基於為自己不法所有意圖，將該鑰匙予以侵占
    入己，嗣於同日晚上十時許，明知其未經乙○○同意，竟以該鑰匙開啟乙○○位
    於臺南市○○○街一九三巷三二號之二住處門扉，無故侵入乙○○住宅，欲再度
    找乙○○理論，後因乙○○躲入房間內，甲○○方作罷離去。
二、案經乙○○訴由臺南市警察局第四分局報請臺灣臺南地方法院檢察署檢察官偵查
    起訴。
      理      由
一、訊之被告甲○○對於右揭事實供認不諱，核與告訴人乙○○於警詢、偵查、原審
    指訴情節相符，復經證人楊德煌於偵查及原審結證屬實，而告訴人受有上揭傷害
    ，並有郭綜合醫院診斷證明書及照片各乙紙附卷可稽，被告自白核與事實相符，
    本件事證明確，被告犯行可堪認定。
二、查被告甲○○因見乙○○在其男友楊德煌車內，乃心生怨憤，出手拉扯乙○○，
    致乙○○受有右側上下眼皮挫傷、瘀青、腫脹、擦傷、右側肩部及頸部挫傷、雙
    手多指關節瘀青及後枕頭皮瘀青等傷害。又甲○○拉扯乙○○時，乙○○所有之
    家中鑰匙掉落在車子座位上，而離乙○○持有，甲○○將該鑰匙予以侵占入己，
    並以該鑰匙開啟乙○○住處門扉，無故侵入乙○○住宅，核其所為係犯刑法第二
    百七十七條第一項傷害罪、第三百零六條第一項無故侵入住宅罪及第三百三十七
    條侵占脫離物罪，被告所犯上開無故侵入住宅罪與侵占脫離物罪間，有方法結果
    之牽連關係，應依刑法第五十五條規定從一重按無故侵入住宅罪論處。被告所犯
    上開傷害及無故侵入住宅二罪間，犯意各別，罪名互異，應分論併罰。
三、原審以被告罪證明確，因予適用刑法第二百七十七條第一項、第三百零六條第一
    項、第三百三十七條、第五十五條後段、第四十一條第一項前段、第五十一條第
    六款，罰金罰鍰提高標準條例第一條前段、第二條規定，並審酌被告犯罪係因男
    友另結新歡，一時情緒激動及其犯罪目的、手段、所生危害、犯後於本院審理時
    深表悔悟，態度良好等一切情狀，分別就傷害人之身體部分，量處拘役五十日；
    就無故侵入他人住宅部分，量處拘役四十日，並定其應執行拘役八十日，及諭知
    如易科罰金，以三百元折算一日之計算標準。本院經核原判決認事用法，並無不
    合，量刑亦稱允當。檢察官循告訴人聲請，上訴意旨，指摘原判決量刑過輕，判
    決不當，為無理由，應予駁回。
四、末查被告甲○○未曾受有期徒刑以上刑之宣告，有臺灣高等法院被告全國前案紀
    錄表在卷可稽。兼以被告事後已與被害人達成和解賠償被害人新臺幣十五萬元，
    ，有本院九十二年度附民字第五十號和解筆錄可按。歷經此次偵審程序，當知警
    惕，信無再犯之虞。本院因認其所受刑之宣告，以暫不執行為適當，爰併予宣告
    緩刑二年，以勵自新。
據上論斷，應依刑事訴訟法第三百六十八條，刑法第七十四條第一款，判決如主文。
本案經檢察官許仲瑩到庭執行職務。
中    華    民    國      九十二      年      四      月      二十九    日
                                  臺灣高等法院臺南分院刑事第一庭
                                      審判長法官  茆    臺    雲
                                            法官  蔡    長    林
                                            法官  李    文    福
右正本證明與原本無異。
不得上訴。
                                      法院書記官  李    良    倩
中    華    民    國      九十二      年      五      月       一       日
附錄：本判決論罪科刑法條
刑法第二百七十七條第一項：
傷害人之身體或健康者，處三年以下有期徒刑、拘役或一千元以下罰金。
刑法第三百零六條第一項：
無故侵入他人住宅、建築物或附連圍繞之土地或船艦者，處一年以下有期徒刑、拘役
或三百元以下罰金。
刑法第三百三十七條：
意圖為自己或第三人不法之所有，而侵占遺失物、漂流物或其他離本人所持有之物者
，處五百元以下罰金。


司法院資訊處製作；財團法人民間司法改革基金會備份。
